臺灣苗栗地方法院刑事判決
111年度易字第255號
公  訴  人  臺灣苗栗地方檢察署檢察官
被      告  李秉洪



指定辯護人  本院公設辯護人蔡文亮
上列被告因違反毒品危害防制條例案件，經檢察官提起公訴（11
1年度毒偵字第9號、111年度毒偵字第661號），被告於準備程序
中，就被訴事實為有罪之陳述，經本院告知其簡式審判程序之旨
，並聽取當事人之意見，改依簡式審判程序審理後，檢察官聲請
改依協商程序而為判決，本院判決如下：
    主  文
李秉洪施用第二級毒品，累犯，處有期徒刑參月，如易科罰金，
以新臺幣壹仟元折算壹日；又施用第二級毒品，累犯，處有期徒
刑肆月，如易科罰金，以新臺幣壹仟元折算壹日。應執行有期徒
刑陸月，如易科罰金，以新臺幣壹仟元折算壹日。
扣案之甲基安非他命肆包（毛重計壹點玖壹公克）沒收銷燬之；
扣案之吸食器壹個沒收。
    犯罪事實及理由
一、李秉洪基於施用第二級毒品之犯意，為以下犯行：
  ㈠於民國110年12月5日晚上9時許，在其位於苗栗縣○○市○○里○○
    路0000巷0號住處，施用第二級毒品甲基安非他命1次。嗣李
    秉洪因另涉販賣毒品案件（另經檢察官起訴），為警於110
    年12月6日下午4時50分許拘提到案，經其同意採尿送驗，檢
    驗結果呈現安非他命、甲基安非他命陽性反應，而查知上情
    ，並扣得甲基安非他命4包（毛重計1.91公克）、吸食器1個
    。
  ㈡於111年2月21日下午4時32分許為警採尿時起往前回溯96小時內
    之某時許(不含為警查獲至採尿期間)，在上址住處，施用第二
    級毒品甲基安非他命1次。嗣於111年2月21日下午4時32分許
    ，為警依臺灣苗栗地方檢察署檢察官核發之強制到場（強制
    採驗尿液）許可書對其採尿送驗，結果呈安非他命、甲基安
    非他命陽性反應，而查悉上情。
二、證據：除補充「被告李秉洪於本院審理中之自白」及「衛生
    福利部草屯療養院110年12月23日草療鑑字第1101200152號
    鑑驗書1份、扣案之甲基安非他命4包（毛重計1.91公克）及
    吸食器1個」作為證據外，餘均引用起訴書之記載（如附件
    ）。
三、應適用之法條：刑事訴訟法第273條之1第1項、第455條之2 
    第1項、第455條之4第2項、第455條之8、第454條第2項，毒
    品危害防制條例第10條第2項、第18條第1項前段，刑法第11
    條、第41條第1項前段、第47條第1項、第51條第5款、第38
    條第2項前段。
四、附記事項：
  ㈠被告前因施用毒品案件，經本院以108年度易字第272號判決
    判處有期徒刑6月確定；又因施用毒品案件，經本院以108年
    度易字第576號判決判處有期徒刑6月確定。上開案件經本院
    以109年度聲字第443號裁定定應執行有期徒刑10月確定；復
    因施用毒品案件，經本院以108年度易字第905號判決判處有
    期徒刑6月確定，接續執行，於109年10月29日縮短刑期假釋
    出監，於110年1月17日假釋期滿未經撤銷，視為執行完畢等
    情，有臺灣高等法院被告前案紀錄表附卷可稽，其於前案受
    有期徒刑之執行完畢後，5年以內故意再犯本案有期徒刑以
    上之罪，為累犯，本院審酌被告前案與本案所犯均為施用第
    二級毒品罪，罪質相同、犯罪情節相近，參酌司法院釋字第
    775號解釋意旨及檢察官與被告協商之結果，爰依刑法第47
    條第1項規定加重其最低本刑。
  ㈡本件扣案之白色晶體4包（毛重計1.91公克），經鑑驗、送驗
    後，結果均呈甲基安非他命反應，有苗栗縣警察局竹南分局
    查獲李秉洪涉嫌毒品危害防制條例毒品初步鑑驗報告單及衛
    生福利部草屯療養院110年12月23日草療鑑字第1101200152
    號鑑驗書各1份在卷可考（見111年度毒偵字第9號卷第50、9
    2頁），是扣案之白色晶體4包確含有毒品危害防制條例第2
    條第2項第2款之第二級毒品甲基安非他命無訛，均應依毒品
    危害防制條例第18條第1項前段之規定，宣告沒收銷燬之。
    又包裝扣案甲基安非他命所用之包裝袋4只，因內含極微量
    之甲基安非他命殘留而無法析離，應併依毒品危害防制條例
    第18條第1項前段之規定，宣告沒收銷燬之。至扣案之吸食
    器1個，係被告所有供本案施用第二級毒品所用之物，業據
    被告於本院審理中陳明在卷（見本院卷第67頁），爰依刑法
    第38條第2項前段之規定，宣告沒收。
五、本判決除有刑事訴訟法第455條之4第1項第1款、第2款、第4
    款、第6款、第7款所定情形之一，或違反同條第2項規定者
    外，不得上訴。如有前述例外得上訴之情形，又不服本件判
    決，得自判決送達後20日內，向本院提出上訴書狀併附理由
    ，上訴於第二審法院。
本案經檢察官廖倪凰提起公訴，檢察官楊岳都到庭執行職務。
中　　華　　民　　國　　111 　年　　9 　　月　　8 　　日
                  刑事第三庭  法  官  郭世顏
以上正本證明與原本無異。
本判決除有刑事訴訟法第455條之4第1項第1款、第2款、第4款、
第6款、第7款所定情形之一，或違反同條第2項規定者外，不得
上訴。如有前述例外得上訴之情形，又不服本件判決，得自判決
送達後20日內，向本院提出上訴書狀併附理由，上訴於第二審法
院。
                              書記官  呂  彧
中　　華　　民　　國　　111 　年　　9 　　月　　8 　　日

附記論罪之法條全文：
毒品危害防制條例第10條
施用第一級毒品者，處 6 月以上 5 年以下有期徒刑。
施用第二級毒品者，處 3 年以下有期徒刑。

附件： 
臺灣苗栗地方檢察署檢察官起訴書
                                      111年度毒偵字第9號
                                    111年度毒偵字第661號
　　被　　　告　李秉洪　
上列被告因違反毒品危害防制條例案件，已經偵查終結，認應提
起公訴，茲將犯罪事實及證據並所犯法條分敘如下：
　　　　犯罪事實
一、李秉洪前因施用毒品、販賣毒品、違反藥事法等案件，經法
    院判處有期徒刑5月、7月、1年、2年4月（7次）、2年（3次
    ）、3年8月、2年2月（8次）、5月、6月確定，嗣經法院裁
    定合併應執行有期徒刑6年6月，於民國107年4月13日縮短刑
    期假釋出監，所餘刑期交付保護管束，於107年8月16日假釋
    期滿未經撤銷，其未執行之刑，以已執行論。另因施用毒品
    案件，經法院裁定送觀察、勒戒，認無繼續施用毒品傾向，
    於110年6月1日執行完畢釋放，並由本署檢察官以109年度毒
    偵字第1588號、110年度毒偵字第545號為不起訴處分確定。
    詎其猶不知悔改，於上開觀察、勒戒執行完畢後3年內，基
    於施用第二級毒品之犯意，為以下犯行：
(一)李秉洪於110年12月5日晚上9時許，在其位於苗栗縣○○市○○
    里○○路0000巷0號住處，施用第二級毒品甲基安非他命1次。
    嗣李秉洪因另涉販賣毒品案件（另行起訴），為警於110年1
    2月6日下午4時50分許拘提到案，經其同意採尿送驗，檢驗
    結果呈現安非他命、甲基安非他命陽性反應，而查知上情，
    並扣得甲基安非他命4包（毛重共計1.91公克）、吸食器1個
    。
(二)李秉洪於111年2月21日下午4時32分許為警採尿時起往前回溯9
    6小時內之某時許(不含為警查獲至採尿期間)，在上址住處，
    施用第二級毒品甲基安非他命1次。嗣於111年2月21日下午4
    時32分許，為警依本署檢察官核發之強制到場（強制採驗尿
    液）許可書對其採尿送驗，結果呈安非他命、甲基安非他命
    陽性反應，而查悉上情。
二、案經苗栗縣警察局竹南分局、苗栗分局報告偵辦。
　　　　證據並所犯法條
一、證據清單及待證事實：
編號 證據名稱 待證事實 1 被告李秉洪於警詢及偵查中之供述 坦承全部犯罪事實。 2 搜索扣押筆錄、扣押物品目錄表、毒品初步鑑驗報告單、照片12張（111年度毒偵字第9號） 證明扣得犯罪事實一、（一）所示之物之事實。 3 中山醫學大學附設醫院檢驗科藥物檢測中心尿液檢驗報告、採尿同意書、偵辨違反毒品危害防制條例案件尿液鑑驗代碼對照表、涉毒案件（尿液）管制登記簿（111年度毒偵字第9號） 證明扣得犯罪事實一、（一）所示之事實。 4 欣生生物科技股份有限公司濫用藥物尿液檢驗報告、應受尿液採驗人採驗作業管制紀錄表、檢察官強制到場（強制採驗尿液）許可書、勘察採證同意書、尿液鑑驗代碼對照表（111年度毒偵第661號） 證明扣得犯罪事實一、（二）所示之事實。 
二、核被告所為，均係犯毒品危害防制條例第10條第2項之施用
    第二級毒品罪嫌。其就犯罪事實一、（一）所示持有第二級
    毒品甲基安非他命之低度行為，為施用甲基安非他命之高度
    行為所吸收，請不另論罪。又被告所為2次施用甲基安非他
    命犯行，犯意各別、行為互殊，請分論併罰。再被告有前揭
    犯罪事實欄所示犯罪科刑及執行完畢情形，有刑案資料查註
    紀錄表附卷可稽，其於受有期徒刑執行完畢後，5年以內故
    意再犯本件有期徒刑以上之本罪，為累犯，請酌情加重其刑
    。末上揭扣案甲基安非他命毒品，請依毒品危害防制條例第
    18條第1項前段規定宣告沒收銷燬之；扣案之吸食器1組為被
    告所有供施用毒品所用之物，業據被告供承在卷，請依刑法
    第38條第2項前段之規定宣告沒收。
三、依刑事訴訟法第251條第1項提起公訴。
　　此　致
臺灣苗栗地方法院
中　　華　　民　　國　 111　　年　　5 　　月　　24　　日
　　　　　　　　　　　　　　　檢　察　官　廖　倪　凰